臺灣臺中地方法院刑事判決　　　　　　　96年度訴字第3731號
公　訴　人　臺灣台中地方法院檢察署檢察官
被　　　告　甲○○
選任辯護人　邢建緯律師
上列被告因毒品危害防制條例案件，經檢察官提起公訴（九十六
年度偵字第一九三八八號），本院判決如下：
    主    文
甲○○販賣第二級毒品，累犯，處有期徒刑捌年，扣案如附表一
所示之物沒收銷燬之，如附表二所示之物沒收之，因販賣第二級
毒品所得之新台幣陸仟元沒收之，如全部或一部不能沒收時，以
其財產抵償之。又販賣第二級毒品，未遂，累犯，處有期徒刑肆
年，扣案如附表一所示之物沒收銷燬之，如附表二所示之物沒收
之。應執行有期徒刑玖年拾月，扣案如附表一所示之物沒收銷燬
之，如附表二所示之物沒收之，因販賣第二級毒品所得之新台幣
陸仟元沒收之，如全部或一部不能沒收時，以其財產抵償之。
被訴販賣第一級毒品海洛因部分無罪。
    犯罪事實及理由
壹、犯罪事實：甲○○（綽號小吳、阿偉）前於民國九十五年九
    月十三日，因詐欺案件，經臺灣臺中地方法院判處有期徒刑
    四月確定，於九十六年四月二十五日執行完畢。詎猶不知悔
    改，於九十六年七月底某日，在臺中縣大里市○○路之某遊
    藝場外，以不詳之金額，向年籍不詳之「陳宏志」販入不詳
    金額、重量之第一級毒品海洛因及第二級毒品甲基安非他命
    供己施用，詎其於販入後竟意圖營利，基於販賣甲基安非他
    命之犯意，以其所有如附表二編號三所示00000000
    00號行動電話為對外販毒之聯絡工具：
一、先於九十六年八月一日中午十二時許，在臺中縣大里市○○
    路「故鄉KTV」前，以甲基安非他命約一錢（三點七五公克
    ）六千元之價格，販賣甲基安非他命一錢予乙○○。
二、次於同月九日上午十時許，甲○○自臺中縣大里市○○路○
    段六二四巷十五號住處，駕駛車牌號碼0489-ND號自小客車
    ，攜帶如附表一及附表三編號一之海洛因及甲基安非他命，
    並於同日中午十二時二十八分許，撥打乙○○（綽號阿邦）
    持用之門號0000000000號行動電話，向乙○○販
    售甲基安非他命，雙方並約定在臺中縣大里市○○路「故鄉
    KTV」交易，嗣甲○○前往「故鄉KTV」搭載乙○○，並於同
    日中午十二時五十分許，途經臺中縣大里市○○路四四八號
    前，尚未及完成交易時，即為警當場查獲，並扣得如附表一
    、二所示之物。
貳、證據能力：按現行刑事訴訟法為保障被告之反對詰問權，排
    除具有虛偽危險性之傳聞證據，以求實體真實之發見，於該
    法第一百五十九條第一項明定被告以外之人於審判外之言詞
    或書面陳述，除法律有規定者外，不得作為證據。又被告以
    外之人於審判外之陳述，雖不符前四條之規定（即刑事訴訟
    法第一百五十九條之一至同條之四），而經當事人於審判程
    序同意作為證據，法院審酌該言詞陳述或書面陳述作成時之
    情況，認為適當者，亦得為證據；當事人、代理人或辯護人
    於法院調查證據時，知有第一百五十九條第一項不得為證據
    之情形，而未於言詞辯論終結前聲明異議者，視為有前項之
    同意，刑事訴訟法第一百五十九條之五定有明文。本件檢察
    官、被告及辯護人並未就卷內證據資料之證據能力有所爭執
    ，且迄於言詞辯論終結前，均未主張有刑事訴訟法第一百五
    十九條第一項不得為證據之情形，是應認已同意卷內證據均
    得作為證據，且經本院審酌後，認無不適當之情形，應認本
    案調查之卷內證據均有證據能力，合先敘明。
參、訊據被告甲○○固坦承持有前揭如附表一、二所示之物及於
    犯罪事實欄二所示之時、地與乙○○見面等情，惟矢口否認
    有前揭犯行，辯稱：伊於九十六年八月一日未與乙○○見面
    ，九十六年八月九日伊係為購買毒品而外出，適乙○○撥打
    電話與伊表示欲一同前往購買甲基安非他命，雙方遂約同見
    面，欲一同向「陳宏志」購買約一兩重之甲基安非他命云云
    。經查：
一、前揭犯罪事實，業據證人乙○○於警詢（台中市警察局第四
    分局中分四偵字第○九六○○二一一二一號卷第十頁）檢察
    官偵訊（九十六年度偵字第一九三八八號卷第九、十頁）及
    本院（本院卷第六十六、七十頁）證述明確，並有如附表一
    、二所示之物扣案足佐，且扣案如附表一所示之物，經送驗
    後確係第二級毒品甲基安非他命，亦有內政部警政署刑事警
    察局九十六年九月二十六刑鑑字0000000000號鑑
    定書一紙（同前偵卷第一一九頁）在卷可稽，又證人乙○○
    確於前揭為警查獲前有施用甲基安非他命一節，亦有中山醫
    學大學附設醫院尿液檢驗報告（台中市警察局第四分局中分
    四偵字第○九六○○二四七三二號乙○○案警卷參照）及台
    灣台中地方法院檢察署檢察官九十六年度毒偵字第五三三○
    號起訴書各一份在卷可佐。
二、本案係因警方對乙○○所持用之0000000000號行
    動電話依法實施通訊監察，嗣依乙○○與被告之通話內容查
    覺雙方欲進行毒品交易，始於前揭時、地查獲被告及乙○○
    等情，此有台灣台中地方法院檢察署通訊監察書及其附表及
    通訊監察譯文在卷可稽（同前警卷第二十七至三十頁），證
    人乙○○係因欲向被告購買毒品致為警查獲後始為前揭不利
    被告之證述，要與主動向警方為供述而蓄意設詞誣陷之情形
    有異，證人乙○○之證詞應可憑信。
三、證人乙○○所持有之前揭電話（下稱Ａ）於九十六年八月九
    日中午十二時二十八分十七秒與被告持有之前揭電話（下稱
    Ｂ）有下述對話內容：「Ｂ你在那。Ａ我要過去你電話打不
    通。Ｂ你在哪。Ａ我在忠明南路地下道。Ｂ你來大明路故鄉
    。Ａ好。Ｂ你要多少。Ａ我算一下，應該差不多一個。Ｂ好
    」，經核並無被告所辯欲與乙○○一同向「陳宏志」購買甲
    基安非他命之相關語意，又被告為警查獲時尚查獲有如附表
    一所示之甲基安非他命，具相當之數量，被告自亦無再向他
    人購買毒品之必要，再被告於檢察官偵訊中業坦承曾與乙○
    ○於九十六年八月一日在故鄉ＫＴＶ見面一事（同前偵卷第
    十五頁），被告前揭所辯自均不足為採。
四、選任辯護意旨略以：（一）依證人乙○○於九十六年八月九
    日之其餘通聯紀錄，顯見當時乙○○身上不缺乏毒品，應無
    再向被告購買甲基安非他命之必要：查證人乙○○所持有之
    前揭電話（下稱Ａ）於九十六年八月九日中午十二時四十三
    秒0000000000號持有者（下稱Ｂ）有下述對話內
    容：「Ｂ：另外一種也要一樣，就是各一，我朋友要。Ａ：
    另外一種要繞回去呢？Ｂ：不然我載你。Ａ：好」，惟證人
    乙○○於本院業證稱：「（問：你為何說要繞回去拿？）我
    身上的剛好用完了，我的意思是要再去問甲○○還有無安非
    他命，那時我還沒有跟甲○○聯絡上」等語（本院卷第六十
    九頁），即證人乙○○否認向被告購買甲基安非他命時尚有
    甲基安非他命留存之情形，辯護意旨認證人乙○○不缺乏毒
    品一節，尚乏積極證據證明。（二）被告於為警查獲日帳戶
    內尚有十餘萬元，故無販毒營利之犯罪動機，並提出被告所
    用之帳戶影本一份（按為被告母詹快名義之帳戶，本院卷第
    八十二頁）為證：查販賣毒品固須行為人具營利之意圖，惟
    要與其經濟情狀如何無涉，況販毒者為販入一定數量之毒品
    ，自需籌具資金而有一定資力，是辯護意旨此部分顯無從為
    被告有利之認定。
五、（一）按販賣毒品甲基安非他命係違法行為，非可公然為之
    ，且有其獨特之販售通路及管道，復無公定價格，容易增減
    分裝之份量，而每次買賣之價量，可能隨時依雙方關係深淺
    、資力、需求量及對行情之認知、來源是否充裕、查緝鬆嚴
    、購買者被查獲時供述購買對象之可能風險評估等，而異其
    標準，非可一概而論，而販賣甲基安非他命刑責甚重，查緝
    嚴格，毒品來源取得不易，致甲基安非他命之成本及價格均
    屬不低，而證人乙○○與被告僅係於案發前約一年因施用毒
    品而認識，業據被告於警詢供陳在卷 (同前警卷第六頁)，
    核無其它情誼，準此，苟非有利可圖，被告豈有甘冒風險交
    易販售甲基安非他命予乙○○之必要，被告自具意圖營利之
    目的甚明。（二）至被告固於檢察官偵訊中供稱：伊係於九
    十六年七月底某日，在臺中縣大里市○○路之某遊藝場外，
    以六萬元之價格，向年籍不詳之「陳宏志」販入甲基安非他
    命約一兩（按一兩三十七點五公克），惟證人乙○○證稱：
    被告係以一錢（按一錢三點七五公克，十錢為一兩）六千元
    之價格販賣甲基安非他命予伊等語，且被告為警查獲之甲基
    安非他命純度甚高，未經稀釋，若依被告前揭所供述之購入
    價格核算，被告係以購入價轉售予證人乙○○，並無得利，
    顯與前揭認定被告係為圖營利不符，參以被告於警詢另供稱
    ：伊向上手購入甲基安非他命之價錢在十萬元左右、一錢以
    七千元至一萬元購買云云（同前警卷第六頁），經核亦與其
    前揭於檢察偵訊之供述不一，其供詞反覆無據自均不足為採
    ，是應認被告關於其購入甲基安非他命數量、價格部分之供
    述不實，爰不予認定，至本案雖未能確切查得被告販賣賺取
    之實際差價，惟此並不影響前述被告具意圖營利之目的，併
    此敘明。
六、綜上所述，被告所辯，要屬卸責之詞，不足採信，本案事證
    明確，被告犯行均堪認定。
肆、甲基安非他命屬第二級毒品，是核被告就犯罪事實欄一所為
    ，係犯毒品危害防制條例第四條第二項之販賣第二級毒品既
    遂罪，就犯罪事實欄二所為，係犯毒品危害防制條例第四條
    第六項、第二項之販賣第二級毒品未遂罪。被告販賣甲基安
    非他命而持有甲基安非他命之低度行為，為販賣之高度行為
    所吸收，不另論罪。被告有前揭刑案執行完畢情形，此有台
    灣台中地方法院檢察署及台灣高等法院被告全國前案紀錄表
    一份在卷可稽，其於有期徒刑執行完畢後，五年內故意再犯
    本案有期徒刑以上之刑之前揭二罪，均為累犯，均應依刑法
    第四十七條第一項條規定，加重其刑（按法定本刑為無期徒
    刑依法不得加重，僅就其餘部分加重其刑）。被告就犯罪事
    實二部分已著手於犯罪行為之實行而不遂，為未遂犯，爰依
    刑法第二十五條第二項之規定減輕其刑，並與前揭加重部分
    先加後減輕其刑。被告所犯上開二罪，犯意各別，應予分論
    併罰。審酌被告販賣甲基安非他命嚴重危害國民身體健康及
    社會風氣，犯後否認犯行並無悔意，惟其販賣之數量價值非
    鉅等一切情狀，分別量處如主文所示之刑及定其應執行之刑
    。扣案如附表一所示之物為本案查獲之毒品，屬違禁物，且
    為被告所有供販賣之物，應依毒品危害防制條例第十八條第
    一項前段之規定宣告沒收併銷燬之，如附表二所示之物，為
    被告所有供販賣甲基安非他命聯絡及包裝甲基安非他命所用
    ，而上開物品均經扣案，自無全部或一部不能沒收之情形，
    即無庸依毒品危害防制條例第十九條第一項規定另行諭知如
    全部或一部不能沒收時，追徵其價額或以其財產抵償之，是
    以如附表二所示之物，均應依毒品危害防制條例第十九條第
    一項規定諭知沒收；另被告就犯罪事實欄一所示販賣甲基安
    非他命所得財物計六千元，為其犯罪所得之物，並未扣案，
    應依毒品危害防制條例第十九條第一項之規定諭知沒收，如
    全部或一部不能沒收時，以其財產抵償之。至附表三所示之
    物，被告於警詢自承係其所有，惟如附表三編號一、三之物
    應係被告另案涉嫌施用毒品之證物（詳後述無罪部分），而
    與前揭論罪科刑之販賣第二級毒品部分無關，筆記本一本及
    清單一張 (參偵卷第九十四至一○○頁)客觀上亦無與本案
    相關之記載，難認與前揭論罪部分有何關聯性，電子秤一組
    ，卷內亦無證據足認被告為前揭販賣甲基安非他命與乙○○
    前有使用之必要性及事實，自均無從於本案沒收。
伍、不另為無罪諭知及無罪部分：
一、公訴意旨另略以：被告意圖營利，基於販賣海洛因及甲基安
    非他命之犯意，於九十六年七月底某日，在臺中縣大里市○
    ○路之某遊藝場外，以八萬元及六萬元之價格，向年籍不詳
    之「陳宏志」販入海洛因（重約半兩）及甲基安非他命（重
    約一兩）後，嗣於前揭九十六年八月九日為警查獲如附表一
    及附表三編號一所示之甲基安非他命及海洛因，因認被告於
    九十六年七月底某日即基於販賣第一、二級毒品之犯意，意
    圖營利而販入海洛因及甲基安非他命，因認被告此部分另涉
    犯毒品危害防制條例第四條第一項、第二項販賣第一、二級
    毒品既遂罪。
二、按毒品危害防制條例所稱之運輸，係指單純運輸並無他項目
    的者而言，若以販賣目的而從事於搬運之行為，仍成立意圖
    販賣而持有（或販賣）之罪{（本院二十四年上字第一六七
    三號判例、二十四年七月總會決議事項三八參照）。否則單
    純為轉讓、施用等目的所為之搬運毒品行為，豈不皆應依運
    輸毒品論罪（至於從國外或甲地販入毒品後，再運輸入境或
    運輸至乙地，因另有運輸之意思及行為，與此情形不同）（
    最高法院九十二年度台上字第一一八四號判決參照）}。
三、訊據被告堅決否認此部分犯行，辯稱：伊購入前揭毒品係為
    供自己施用之用等語。經查：
（一）按犯罪事實應依證據認定之，無證據不得認定犯罪事實；
      又不能證明被告犯罪者，應諭知無罪之判決，刑事訴訟法
      第一百五十四條第二項、第三百零一條第一項分別定有明
      文；且認定不利於被告之事實，須依積極證據，苟積極證
      據不足為不利於被告事實之認定時，即應為有利於被告之
      認定，更不必有何有利之證據，亦有最高法院三十年上字
      第八一六號判例可資參照。又刑事訴訟法第一百六十一條
      已於九十一年二月八日修正公布，其第一項規定：檢察官
      就被告犯罪事實，應負舉證責任，並指出證明方法。因此
      ，檢察官對於起訴之犯罪事實，應負提出證據及說服之實
      質舉證責任。倘其所提出之證據，不足為被告有罪之積極
      證明，或其指出證明之方法，無從說服法院以形成被告有
      罪之心證，基於無罪推定之原則，自應為被告無罪判決之
      諭知（最高法院九十二年台上字第一二八號判例參照）。
（二）按「海洛因之吸食施用，於無成癮者若以靜脈注射使用量
      為每四小時使用五至十毫克（純品），成癮者則為二十至
      四十毫克，以煙吸方式，約每四小時使用十五至二十五毫
      克，推估最低致死劑量為二百毫克，施用超過該劑量極有
      致命之可能；甲基安非他命之使用劑量為每天口服二點五
      至二十五毫克，靜脈注射為每天十至十五毫克，最低致死
      劑量一克等情，惟久用成癮者產生之耐藥性，其程度因個
      人體質、使用頻率與接觸時間之長短而異，可使其致死劑
      量增至數倍或十倍以上，此有行政院衛生署管制藥品管理
      局九十三年十月一日管檢字第○九三○○○九三五三號函
      及九十三年十二月二十二日管宣字第○九三○○一二二五
      一號函可資參照（參司法院編印刑事案件參考手冊第二九
      一至二九三頁、三一三頁），查本案遭扣案之海洛因淨重
      係為四十四點三六公克，且其純度僅達百分之三十五點八
      五，而扣案甲基安非他命純度固達百分之九十八，惟淨重
      應僅有十四點零三公克（驗前毛重十六點二七公克，包裝
      重二點二四公克），又被告自八十一年有違反麻醉藥品管
      理條例，九十五年、九十六年有多次違反毒品危害防制條
      例之施用毒品前案紀錄，此有前揭前案紀錄表可參，且被
      告於前揭時地為警查獲採尿送驗結果，亦有施用海洛因及
      甲基安非他命之檢驗反應，並經台灣台中地方法院檢察署
      檢察官提起公訴，此有中山醫學大學附設醫院尿液檢驗報
      告一紙（同前偵卷第八十七頁）及被告前案紀錄表在卷可
      稽，被告於警詢復自承每日施用十五次海洛因，每次約零
      點三公克等語，足見被告係屬長期施用毒品者，依前揭說
      明，不論依起訴書所認定九十六年七月底購入半兩、一兩
      或前揭九十六年八月九日遭查扣之量，該等海洛因、甲基
      安非他命僅足供被告重度施用約數十日不等，客觀上已無
      從排除被告購入毒品之初係為供自己施用所用。
（三）扣案海洛因為警查獲時以膠布分裝成六綑，每綑送驗前毛
      重分別為十六點七八公克、七點八二公克、十九點二八公
      克、十二點三公克、一點九九公克、二點四二公克，經送
      驗後內計有三十七包海洛因，此有查獲相片、扣押物品目
      錄表及法務部調查局鑑定書一紙在卷可稽（警卷第十九、
      二十五頁，同前偵卷第一二○頁），核其重量不一無規則
      可循，與一般販賣毒品者定量分裝以便利販售之情形有異
      ，亦難以此分裝之情形為被告不利之認定。
（四）綜上所述，被告此部分所辯非無所據，公訴人所指被告前
      揭犯罪事實，仍有合理之懷疑存在而不足以證明，揆之首
　    開說明，此部分公訴人所指被告意圖販賣而販入第一、二
      級毒品犯行均屬不能證明，應就公訴人起訴被告販賣第一
      級毒品部分為無罪之諭知。又被告所辯係為供施用而購入
      毒品既非無據，依前揭說明，自亦難認被告有何運輸第一
      、二級毒品之犯罪故意，併此敘明。次按「意圖營利而販
      入毒品，雖未及賣出，仍依販賣既遂罪論處。但如意圖營
      利而販入毒品後，第一次販賣與他人之行為，此乃接續原
      先販入之犯意而為，不論其出賣之行為屬既遂或未遂，應
      認基於單一犯意之接續行為，不能認係基於概括犯意之連
      續二行為（最高法院九十二年度台上字第二六四一號判決
      參照），從而公訴意旨認被告此部分販賣第二級毒品既遂
      部分，核與前揭論罪科刑犯罪事實欄一第一次販賣甲基安
      非他命予乙○○部分有公訴意旨所認之實質上一罪之關係
      ，爰不另為無罪之諭知。
據上論斷，應依刑事訴訟法第二百九十九條第一項前段、第三百
零一條第一項，毒品危害防制條例第四條第二項、第六項、第十
八條第一項、第十九條第一項，刑法第十一條、第四十七條第一
項、第二十五條、第五十一條第五款，判決如主文。
中　　華　　民　　國　　96　　年　　12　　月　　5　　日
       　　　　　 刑事第二庭  審判長法　官  曾佩琦
                                    法　官　陳姵君
                                    法　官　郭書豪
以上正本證明與原本無異。
如不服本判決，應於收受送達後10日內向本院提出上訴書狀（應
敘述具體理由並附繕本）。
上訴書如未敘述理由，應於上訴期間屆滿後20日內補提理由書於
本院。
中　　華　　民　　國　　96　　年　　12　　月　　5  　日
                                書記官  陳美虹
附錄論罪科刑法條：
毒品危害防制條例第四條第二項：
製造、運輸、販賣第二級毒品者，處無期徒刑或七年以上有期徒
刑，得併科新臺幣七百萬元以下罰金。
附表一：甲基安非他命驗後重約十三點八七公克（驗前毛重十六
　　　　點二七公克減包裝重二點二四公克減採驗用零點一六公
        克）
附表二：
一、裝甲基安非他命之包包一包
二、包裝附表一甲基安非他命之塑膠袋六包（重二點二四公克）
三、ＬＡＮＤＭＡＲＫ牌手機一支（含0000000000ＳＩＭ卡＜遠
    傳電信，參偵卷第四十九頁＞依九十六年七月三十日遠傳電
    信股份有限公司遠傳企營字第○九六一○七○五二四七號函
    屬使用者所有）
附表三、
一、海洛因三十七包：淨重四十四點三六公克
二、電子秤一組
三、安非他命吸食器一組
四、筆記本一本
五、清單一張
